臺灣臺中地方法院刑事判決　　　　　　　　　　　　九十一年度交易字第八一號
　　公　訴　人　臺灣台中地方法院檢察署檢察官
　　被　　　告　丙○○
右列被告因公共危險等案件，經檢察官提起公訴 (九十年度偵字第二○九一三號)本
院判決如左：
    主  文
丙○○服用酒類，不能安全駕駛動力交通工具而駕駛，處有期徒刑貳月。如易科罰金
，以參佰元折算壹日。
被訴過失傷害部分，公訴不受理。
    事  實
一、丙○○於民國八十九年間，曾犯刑法第一百八十五條之三公共危險案件，經本署
    檢察官以八十九年度偵字第一六三九六號為職權不起訴處分。詎丙○○猶不知警
    惕，於九十年十一月十六日凌晨零時三十分許起，在台中市○○路○段九○八號
    處，與朋友一同飲酒，約飲用啤酒四瓶（每瓶三百五十CC），嗣於同日凌晨一時
    許結束，明知當時已因服用酒類達於不能安全駕駛之程度，仍駕駛車牌號碼Ａ三
    ─三七三七號自用小客車，沿台中市○○路左轉公益路再右轉大墩路再左轉向上
    路，往模範街方向行駛，途經向上路一段四十一號前，欲沿向上路迴轉往英才路
    方向，本應注意汽車迴車前，應依規定暫停，顯示左轉燈光，並注意來往車輛及
    在禁止超車車道之路線，不得迴車，而依當時天候晴、夜間有照明、路面乾燥、
    無障礙物且視距良好等一切情狀，並無不能注意之情形，竟疏未注意而違規（該
    處劃有雙向禁止超車標線）迴車。適有乙○○駕車號ＺＸＶ─四六一號輕型機車
    附載乘客甲○○行駛在後，因乙○○亦疏未注意車前狀況，致煞車不及，追撞丙○○所駕之前揭汽車右後保險桿，乙○○與甲○○因而倒地，分別受有多處瘀挫
    傷及左側肢體瘀挫傷等之傷害（大傷害部分於審理中撤回告訴）。嗣經警據報前
    往台中市○○街澄清醫院處理時，當場查獲，並於同日凌晨二時八分許，經測試
    丙○○吐氣所含酒精濃度值為零點五三ｍｇ／Ｌ。
二、案經李岱娟、甲○○告訴，由台中市警察局第一分局報告檢察官偵查起訴。
    理  由
甲、有罪部分：
一、右揭酒後不能安全駕駛車輛之犯罪事實，業據被告丙○○於警詢及偵審中自白不
    諱，核與告訴人乙○○、甲○○指訴之情節相符，並有道路交通事故調查報告表
    一紙、私立澄清醫院診斷證明書二紙、刑法第一百八十五條之三案件測試觀察紀
    錄表一紙、酒精測試結果表一紙及照片四幀附卷可稽。按刑法第一百八十五條之
    三之罪，係屬抽象危險犯之規定，只要達不能安全駕駛之程度而仍駕駛者，即足
    成立，並不以呼氣所含酒精濃度達每公升零點五五毫克或血液中酒精濃度達零點
    一一％以上為唯一標準。本件被告呼氣中所含酒精濃度雖僅有零點五三毫克，然
    其測試時間為九十年十一月十六日凌晨二時八分，距被告飲酒結束而開車離開之
    九十年十一月十六日凌晨一時許，已超過一小時，其測試時之酒精濃度自較開車
    時為低，足見被告駕車肇事時其酒精濃度當不止此數值，再被告於警詢及本院審
    理中已坦承其酒後駕車有影響其行車安全，且駕駛過程因違規迴轉原因，顯已無
    法安全駕駛，堪認被告飲酒後已無法正常操控車輛，已達不能安全駕駛之程度。
    事證明確，被告公共危險犯行，堪以認定。
二、核被告所為係犯刑法第一百八十五條之三之公共危險罪。爰審酌被告於民國八十
    九年間，曾犯刑法第一百八十五條之三公共危險案件，經臺灣台中地方法院檢察
    署檢察官以八十九年度偵字第一六三九六號為職權不起訴處分，此有該署被告刑
    案資料查註紀錄表在卷可按，其再犯本件之罪量刑本不宜過輕，惟念本件犯罪所
    生危害尚非重大，於警訊及審理中坦承犯行，犯後已與告訴人和解態度尚稱良好
    等一切情狀，量處如主文所示之刑，並諭知易科罰金之折算標準。
乙、不受理部分：
一、公訴意旨另以：被告於右揭時地酒後駕駛車牌號碼Ａ三─三七三七號自用小客車
    ，沿台中市○○路左轉公益路再右轉大墩路再左轉向上路，往模範街方向行駛，
    途經向上路一段四十一號前，欲沿向上路迴轉往英才路方向，本應注意汽車迴車
    前，應依規定暫停，顯示左轉燈光，並注意來往車輛及在禁止超車車道之路線，
    不得迴車，而依當時天候晴、夜間有照明、路面乾燥、無障礙物且視距良好等一
    切情狀，並無不能注意之情形，竟疏未注意而違規（該處劃有雙向禁止超車標線
    ）迴車。適有乙○○駕車號ＺＸＶ─四六一號輕型機車附載乘客甲○○行駛在後
    ，因乙○○亦疏未注意車前狀況，致煞車不及，追撞丙○○所駕之前揭汽車右後
    保險桿，乙○○與甲○○因而倒地，分別受有多處瘀挫傷及左側肢體瘀挫傷等之
    傷害，因認被告另犯有刑法第二百八十四條第一項前段之過失傷害罪等語。
二、按告訴乃論之罪，其告訴人於第一審辯終結前，得撤回其告訴；又告訴經撤回者
    ，應諭知不受理之判決，刑事訴訟法第二百三十八條第一項、第三百零三條第三
    款分別定有明文。經查本件被告上開犯行經檢察官以刑法第二百八十四條第一項
    前段之過失傷害罪提起公訴，依同法第二百八十七條前段規定係屬告訴乃論之罪
    ，茲據告訴人甲○○、乙○○於辯論終結前具狀撤回其告訴，有撤回告訴狀錄附
    卷可稽，依前開規定，爰諭知不受理之判決。
丙、據上論斷，應依刑事訴訟法第二百九十九條第一項前段、第三百零三條第三款、
    刑法第一百八十五條之三、第四十一條第一項，罰金罰鍰提高標準條例第二條，
    判決如主文。
中      華      民      國    九十一    年      三      月     十九     日
                                    臺灣臺中地方法院交通法庭
                                        法  官  許  金  樹
右正本證明與原本無異。
如不服本判決，應於判決送達後十日內向本院提出上訴狀( 應附繕本 )，上訴於臺灣
高等法院臺中分院。
                                        書記官
中      華      民      國    九十一    年      三      月     十九     日
刑法第一百八十五條之三：
服用毒品、麻醉藥品、酒類或其他相類之物，不能安全駕駛動力交通工具而駕駛者，
處一年以下有期徒刑、拘役或三萬元以下罰金。
